【裁判字號】    95,易,310
【裁判日期】    950912
【裁判案由】    詐欺
【裁判全文】
臺灣嘉義地方法院刑事判決               95年度易字第310號
公  訴  人  臺灣嘉義地方法院檢察署檢察官
被      告  乙○○原名黃嘉男.
上列被告因詐欺案件，經檢察官聲請簡易判決處刑（95年度偵字
第1747號），及臺灣板橋地方法院檢察署檢察官移送併案審理（
95年度偵字第13588號、第10755號），本院認不宜以簡易判決處
刑（95年度嘉簡第650號），改依通常程序審理，判決如下：
    主  文
乙○○連續犯行使偽造私文書罪，處有期徒刑陸月，如易科罰金
，以銀元參佰元即新臺幣玖佰元折算壹日。如附表四所示偽造之
簽名，均沒收。
    事  實
一、乙○○基於行使偽造私文書之概括犯意，及意圖為自己不法
    所有，基於詐欺取財、以不正方法由自動付款設備取得他人
    之物之概括犯意，連續於下列時間、地點為下列犯行：
  (一)於民國94年2月間，未經甲○○同意，在中國信託商業銀行
    股份有限公司（下稱中國信託銀行），以甲○○名義申辦信
    用卡，並填寫信用卡申請書，偽造甲○○之簽名1枚，持偽
    造完成之上揭私文書，交付銀行承辦人員行使，致銀行承辦
    人員陷於錯誤，誤以為係甲○○所申請，因而於94年2月24
    日核發VISA信用卡1張（卡號：0000000000000000號），足
    以生損害於甲○○及中國信託銀行核發信用卡之正確性。乙○○在取得信用卡後，於不詳時地，在信用卡背面之簽名欄
    ，偽造甲○○之簽名1枚，表明該信用卡係甲○○所申請使
    用，作為簽名者係與發卡銀行訂立契約，供特約商店核對身
    分等用意之證明，足以生損害於甲○○及中國信託銀行確認
    持卡人身分之正確性。並自94年3月5日起至同年7月18日止
    ，連續於如附表一所示時地消費。其於如附表一編號1、21
    、23至25所示之時間，在中國石油股份有限公司（下稱中國
    石油公司）之加油站，持信用卡向服務人員行使（含背面偽
    造簽名之私文書），施用詐術佯稱係甲○○本人，致服務人
    員陷於錯誤，誤以為係甲○○本人消費，而允其刷卡結帳加
    油，且因消費金額在新臺幣（下同）3,000元以下，而無須
    在簽帳單上簽名，並將簽帳單持卡人存根聯交予乙○○；復
    於如附表一編號2、22所示之時間、地點，持信用卡向服務
    人員行使，施用詐術佯稱係甲○○本人，並於服務人員交付
    之簽帳單上，偽造甲○○之簽名1枚，而於偽造簽帳單之私
    文書後，交付服務人員行使，以供核對信用卡背面簽名，致
    服務人員陷於錯誤，誤以為係甲○○本人消費，而允其刷卡
    簽帳並交付商品，而將簽帳單持卡人存根聯交予乙○○；就
    如附表一編號3至20所示部分，則係以電話向東森得易購股
    份有限公司服務人員佯稱係甲○○本人，並告知信用卡卡號
    、有效期限及允其扣款之方式，向服務人員購買商品，以此
    方式施用詐術，致服務人員陷於錯誤，誤以為係甲○○本人
    消費，而允其刷卡結帳並交付商品。中國信託銀行因而於特
    約商店請款時，代為墊付消費款項共計41,678元，足以生損
    害於甲○○、特約商店及中國信託銀行確認持卡人身分之正
    確性。乙○○復持上揭信用卡，自94年3月6日起至同年3月9
    日止，連續於如附表二所示之時間、地點，前往中國信託銀
    行所設置之自動櫃員機，持卡置入自動櫃員機內操作，偽以
    該信用卡之合法使用人身分之不正方法，使該銀行之自動櫃
    員機陷於錯誤，誤認係甲○○本人而同意預借如附表二所示
    之現金，使乙○○自該銀行詐借現金42,000元。嗣因中國信
    託銀行向甲○○催討上開帳款不成，始查知上情。
  (二)乙○○又於94年3月16日，未經李信璋同意，在台北縣新莊
    市○○路91號台新國際商業銀行股份有限公司新莊分行（下
    稱台新銀行），以李信璋名義申辦晶片現金卡，並填寫「台
    新國際商業銀行晶片現金卡轉換申請書」，接續偽造李信璋
    之簽名2枚，持偽造完成之上揭私文書，交付銀行承辦人員
    行使，致銀行承辦人員陷於錯誤，誤以為係李信璋本人所申
    請，因而於同日核發現金卡1張（卡號：00000000000000）
    ，足以生損害於李信璋及台新銀行核發現金卡之正確性。乙○○於取得現金卡後，復於同日至台北市○○路○段111號
    台新銀行營業處，以李信璋名義申請調高現金卡額度，填寫
    「台新國際商業銀行Story生活故事現金卡與YouBe予備金增
    補契約書」，偽造李信璋之簽名1枚，持偽造完成之上揭私
    文書，交付銀行承辦人員行使，致銀行承辦人員誤以為係李
    信璋本人所申請，而將信用額度由50,000元調高為200,000
    元，足以生損害於李信璋及台新銀行調高預借金額之正確性
    。乙○○持上揭現金卡，自94年3月16日起至同年4月29日止
    ，連續於如附表三所示之時間、地點，前往台新銀行所設置
    之自動櫃員機，持卡置入自動櫃員機內操作，偽以該現金卡
    之合法使用人身分之不正方法，使該銀行之自動櫃員機陷於
    錯誤，誤認係李信璋本人而同意預借如附表三所示之現金，
    使乙○○自該銀行詐借現金共計159,400元。嗣因台新銀行
    向李信璋催討上開帳款不成，始查知上情。
  (三)乙○○於94年9月初，見求才令分類廣告欄刊登收購金融機
    構帳戶之訊息，其可預見帳戶一旦交予他人使用，即有供作
    財產犯罪用途之可能，且一般人取得他人存摺之目的在於取
    得贓款及掩飾犯行不易遭人追查，對於提供帳戶必然供作從
    事不法犯罪使用等情節雖無確信，但仍基於幫助詐欺取財犯
    罪之不確定犯意，在嘉義市○○路與垂楊路交叉路口之全家
    便利商店前，將其中華郵政股份有限公司興業東路郵局帳戶
    （帳號：00000000000000號）之存摺、提款卡，以每個月3,
    000元之代價，出租予姓名年籍不詳之成年男子，供為存提
    款及匯款使用，幫助該成年男子與他人所組成詐欺集團為詐
    欺取財犯行時，作為匯款帳戶，任由他人藉以遂行詐欺取財
    犯罪。嗣該詐欺集團成員，意圖為自己不法所有，基於詐欺
    取財之犯意聯絡，於94年11月11日某時許，以廣勝電子手機
    市場調查名義撥打電話予丙○○，再於94年11月18日某時許
    ，撥打電話予丙○○，佯稱其中了頭獎，可獲得106萬元，
    要其打電話給林進源律師辦理領，嗣丙○○依其指示撥打
    電話，該自稱林進源律師之人，即向丙○○詐稱：要繳交法
    律訴訟金始能領取等語，以此方式施用詐術，致丙○○陷於
    錯誤，依其指示於94年11月18日13時28分許及94年11月21日
    15 時3分許，各匯款35,000元及30,000元（共65,000元）至
    乙○○前開帳戶內，並隨即遭詐欺集團成員提領一空，乙○○即以此種方式，幫助該詐欺集團順利實施詐欺取財犯行。
    嗣丙○○發覺受騙而報警處理，始經警循線查獲。
二、案經嘉義市警察局第二分局報請臺灣嘉義地方法院檢察署檢
    察官偵查聲請簡易判決處刑，及中國信託銀行、台新銀行訴
    由臺灣板橋地方法院檢察署檢察官移送併案審理，本院認不
    宜以簡易判決處刑，改依通常程序審理。
    理  由
一、訊據被告乙○○就事實欄一(一)部分，固供承有以甲○○之中
    國信託銀行信用卡，於如附表一、二所示之時地，消費及預
    借現金；就事實欄一(二)部分，供承有申請現金卡及提高消費
    額度，並於如附表三所示之時地預借現金；就事實欄一(三)部
    分，供承有於上開時地以3,000元，出租其郵局帳戶予1名成
    年男子，惟矢口否認上開犯行，辯稱：甲○○之信用卡是甲○○自己進去銀行辦理的，伊則在外面講電話，他辦好之後
    拿給伊，因為伊與甲○○共同出資買房子，甲○○把信用卡
    交給伊當作出資，他有同意伊使用該張信用卡；李信璋之金
    融卡轉換為現金卡及提高額度是伊去辦的，現金卡轉換申請
    書是李信璋的筆跡，現金卡增補約定書是李信璋簽名的，伊
    有經過李信璋的同意使用現金卡，李信璋是叫伊幫他維持信
    用，每個月維持繳納最低應繳額度，如果伊未經他同意，他
    不可能在現金卡遺失後，再補辦1張給伊使用，伊與台新銀
    行的和解書內容不是伊寫的，伊也沒有看，當時伊只負責簽
    名而已；伊有把帳戶出租給1名成年男子，代價是每月3,000
    元，伊交付存摺時有同時交付提款卡，並約定3個月內，要
    把帳戶還給伊，該男子說3個月後打他0000000000的手機，
    他就會拿來還伊，他說的跟真的一樣，所以伊就相信他了云
    云。惟查：
  (一)按被告以外之人於審判外之言詞或書面陳述，除法律有規定
    者外，不得作為證據。當事人、代理人或辯護人於法院調查
    證據時，知有第159條第1項不得為證據之情形，而未於言詞
    辯論終結前聲明異議者，視為有前項之同意。被告以外之人
    於偵查中向檢察官所為之陳述，除顯有不可信之情況者外，
    得為證據。刑事訴訟法第159條第1項、第159條之5第2項、
    第159條之1第2項分別定有明文。查被告對於告訴人台新銀
    行之代理人林佑俊於檢察事務官詢問時、被害人丙○○於警
    詢時之陳述，未於言詞辯論終結前聲明異議，且經本院審酌
    其等言詞陳述作成時之情況，認為適當，是其等此部分之陳
    述，應有證據能力。又被告對於證人甲○○於檢察官依法訊
    問並命具結之證詞，並未指出有何顯有不可信之情況，從而
    其此部分之證述，亦有證據能力。
  (二)上揭事實欄一(一)之犯罪事實，業據證人甲○○於偵查及本院
    審理時結證明確，並有信用卡申請書、冒用明細、訂單系統
    畫面、聲明書各1份、簽帳單商店存根聯6張等附卷足憑，且
    被告未經甲○○同意即偽造上揭私文書並持之行使，自足以
    生損害甲○○、告訴人中國信託銀行核發信用卡、確認持卡
    人身份之正確性，足認被告確有行使偽造私文書、詐欺取財
    、利用自動付款設備詐取財物之犯行。
  (三)事實欄一(二)之犯罪事實，業據告訴代理人林佑俊於檢察事務
    官詢問時指稱：公司向李信璋催收時，他說原該卡是借黃嘉
    男使用，但他沒有授權黃嘉男轉換晶片卡及調高額度等語，
    另有「台新國際商業銀行晶片現金卡轉換申請書」、「台新
    國際商業銀行Story生活故事現金卡與YouBe予備金增補契約
    書」、提款及還款明細、被告94年6月16日與告訴人台新銀
    行簽立之和解書、被告94年7月21日聲明書、李信璋94年11
    月1日聲明書各1份、監視錄影器翻拍照片2張等附卷可憑，
    且上揭和解書、被告94年7月21日聲明書均已載明被告未經
    李信璋本人同意而擅自簽立文書提高額度等語，並經被告簽
    名確認無訛，而上開李信璋94年11月1日聲明書亦記載：本
    人並未授權黃嘉男代理本人向貴行申請調高現金卡提領額度
    等語，揆以被告未經李信璋同意即偽造上揭私文書並持之行
    使，自足以生損害李信璋、告訴人台新銀行核發現金卡、調
    高預借金額之正確性，足認被告確有行使偽造私文書、詐欺
    取財、利用自動付款設備詐取財物之犯行。
  (四)事實欄一(三)之犯罪事實，業據被害人丙○○於警詢時指述屬
    實，並有郵局立帳申請書1份、郵政國內匯款執據2份等在卷
    可稽，足見被告上開郵局帳戶確係供詐騙集團使用。是衡諸
    常情，一般人至金融機關開設帳戶使用，係方便容易且迅速
    之事，苟有使用金融存款帳戶之正當用途，自以使用其本人
    或可信賴之親友申請之帳戶，最為便利安全，始可避免帳戶
    名義人反悔或心存歹念，利用通知掛失止付及換摺之方式，
    將帳戶內之款項領走一空，使用帳戶人反將蒙受損失，故苟
    非具意圖以他人帳戶從事不法用途，並藉以逃避查緝，自無
    向無相當信任關係之陌生人收購或承租帳戶使用之理。且依
    一般人通常之知識、經驗，均應知不詳姓名之人要求提供帳
    戶，係欲藉該帳戶取得不法犯罪所得，且欲以之隱匿帳戶內
    資金之實際取得人之身分，被告係成年且有智識之人，對此
    自難諉稱不知。況且，近來詐欺取財之犯罪類型層出不窮，
    多數均係利用他人帳戶作為詐欺所得財物之出入帳戶，並經
    媒體廣為披載，被告縱使並不確知所出租之帳戶，係遭他人
    用以對被害人丙○○詐欺取財，亦無法確知取得帳戶之人係
    以何種方法於何時地為詐欺取財之具體內容，惟對於其所出
    售之上揭帳戶，將遭人作為詐欺取財犯行所得財物匯入及提
    領之工具使用，應有認識，且可預見其發生，竟仍同意出租
    ，顯對帳戶供他人取得不法犯罪所得之用，亦不違背其本意
    ，且其無確信帳戶不至遭利用為犯罪之用，仍將帳戶出租予
    無信賴關係之陌生人，足認被告基於幫助犯罪之不確定故意
    ，是被告出租郵局帳戶之行為，應成立幫助詐欺取財罪甚明
    ，被告上開所辯，顯係卸責之詞，委無足採。
  (五)就事實欄一(一)部分，被告雖以上詞置辯，然中國信託銀行信
    用卡申請書除甲○○之生日、身分證統一編號、銀行往來狀
    況等資料正確外，其餘之地址、電話號碼、職業資料等均屬
    不實之資料等情，業據證人甲○○於本院審理時結證屬實，
    是該信用卡若係甲○○自行至中國信託銀行所申辦，其何須
    在信用卡申請書上捏造不實之資料。再者，證人甲○○於本
    院審理時結證稱：被告借伊名字買房子，頭期款由被告出資
    ，因為要用伊的名義辦理貸款，所以伊要求房子登記在伊名
    下，這樣伊才有保障，當時其等有簽立一份協議書，內容是
    在20年房貸繳清之前房子由被告使用，貸款繳清之後房子歸
    伊等語，而被告於本院審理時亦供承房屋之頭期款及分期貸
    款均由其繳納等語，是甲○○就該房屋僅既無庸負擔貸款，
    足見其並未出資，則甲○○豈有申請信用卡交被告使用作為
    出資之理。況且，被告於本院審理時供稱：「（中國信託的
    信用卡刷卡有無約定何人付款？）由我來付。」等語，是甲○○若申請信用卡交被告使用作為出資，則信用卡消費應由
    甲○○清償，何以會由被告清償。此外，甲○○曾申請聯邦
    商業銀行信用卡交被告使用，被告因預借現金，仍積欠甲○○10萬元一節，業據證人甲○○於本院審理時結證在卷，是
    甲○○既非無信用卡交被告使用之前例，則其若曾同意被告
    使用中國信託銀行信用卡，被告積欠之金額不過8萬多元，
    衡情證人甲○○當無為免除己身債務，因此故為虛偽陳述以
    陷害被告。另被告雖否認在如附表一編號22所示之簽帳單簽
    名，惟甲○○之信用卡，僅在中國石油公司刷卡消費3,000
    元以內免簽名，於其他商店刷卡消費同一般信用卡，皆須於
    簽帳單上簽名供核對一節，有中國信託銀行95年7月20日刑
    事陳報狀1份附卷足憑，足見被告如附表一編號2、22所示之
    消費，均須在簽帳單上簽名甚明。
  (六)就事實欄一(二)部分，被告於本院審理時雖辯稱：現金卡轉換
    申請書是李信璋的筆跡，現金卡增補約定書是李信璋簽名的
    云云，然被告於95年1月18日偵查中已供承：現金卡轉換申
    請書、增補約定書都是伊寫的等語。又李信璋係於94年7月1
    日以現金卡遺失為由，向告訴人台新銀行申請補發現金卡一
    節，有告訴人台新銀行95年7月28日刑事陳報狀所附之「台
    新國際商業銀行一般晶片金融卡/VISA晶片金融卡掛失補發
    申請書」1份在卷足考，然被告係於如附表三編號7所示之94
    年4月29日，最後1次使用李信璋之現金卡預借現金，是李信
    璋申請現金卡補發，與被告在如附表三所示之時地，是否經
    李信璋同意使用現金卡，係屬二事，尚難以此證明被告經過
    李信璋同意使用現金卡。另被告於94年6月16日與告訴人台
    新銀行之和解書內容，縱係告訴人台新銀行所書立，惟被告
    既於和解書簽名，足見其對於內容並無爭執，且其簽名時，
    理應注意和解書之內容，是其事後才辯稱未看即簽名云云，
    已難令人採信。
  (七)綜上所述，被告前開所辯，顯係卸責之詞，不足採信。本件
    事證明確，被告上開之犯行，均堪予認定。
二、論罪科刑部分：
  (一)按在信用卡背面簽名欄簽名，自形式上整體觀察，即足以知
    悉係表示信用卡之簽名者於信用卡有效期限內有權使用該信
    用卡之辨識及證明，並非依習慣或特約表示一定用意之證明
    ，性質上係屬刑法第210條之私文書，最高法院著有93年度
    台上字第3419號判決可資參照。次按連續犯須基於概括之犯
    意，則：既遂犯、未遂犯、預備犯、陰謀犯；單獨犯、共犯
    （包括教唆、幫助犯），如行為人基於概括之犯意，連續數
    行為而犯同一罪名者，當成立連續犯（最高法院67年度第6
    次暨第7次刑事庭庭推總會議決議參照）。
  (二)核被告事實欄一(一)(二)所為，均係犯刑法之第216條、第210條
    行使偽造私文書罪、同法第339條第1項之詐欺取財罪及同法
    第339條之2第1項之利用自動付款設備詐取財物罪；被告事
    實欄一(三)所為，係犯刑法第339條第1項詐欺取財罪之幫助犯
    。而被告於上揭私文書，偽造甲○○、李信璋簽名之行為，
    為偽造私文書之階段行為，其偽造私文書後復持以行使，偽
    造之低度行為應為行使之高度行為所吸收，均不另論罪。雖
    檢察官僅就被告事實欄一(三)之犯行提起公訴，惟被告上揭其
    餘犯行，與前揭起訴並經本院判決有罪之部分，有連續犯、
    牽連犯之裁判上一罪之關係，為起訴效力所及，本院自得併
    予審理。至檢察官移送併辦意旨原認被告預借現金部分，係
    犯刑法第339條第1項詐欺取財罪，尚有未洽。
  (三)刑法修正之比較：
  1.被告行為後，刑法於94年1月7日修正，同年2月2日公布，自
    95年7月1日施行，修正刑法第33條第5款關於法定刑有罰金
    刑之罪、刪除同法第56條連續犯、同法第55條牽連犯及修正
    同法第41條第1項前段易科罰金之規定。
  2.比較刑法第33條第5款修正前後之規定，以修正前刑法較有
    利於被告，依刑法第2條第1項前段之規定，應適用修正前刑
    法規定。
  3.本件被告之犯行，因行為後新法業已刪除連續犯之規定，此
    刪除雖非犯罪構成要件之變更，但顯已影響行為人刑罰之法
    律效果，自屬法律有變更，依新法第2條第1項前段規定，比
    較新、舊法結果，仍應適用較有利於被告之行為時法律即舊
    法論以連續犯。是被告前後多次行使偽造私文書、詐欺取財
    （含幫助詐欺取財）、利用自動付款設備詐取財物罪之犯行
    ，時間緊接，犯罪構成要件相同，顯係基於概括犯意反覆為
    之，均為連續犯，各應從一重論以行使偽造私文書罪、詐欺
    取財罪、利用自動付款設備詐取財物罪一罪，並均加重其刑
    。
  4.本件被告所犯上開3罪，依修正前即行為時之規定，具有方
    法、結果之牽連犯關係，應從一重之行使偽造私文書罪處斷
    ；依修正後之刑法既已刪除牽連犯之規定，則所犯上述各罪
    應依數罪併罰之規定分論併罰。比較新舊法之規定，修正後
    之規定並非較有利於被告，依刑法第2條第1項前段之規定，
    應適用行為時之法律，即適用修正前刑法第55條牽連犯之規
    定，從一重之行使偽造私文書罪處斷。
  5.本件被告依行為時之刑法第41條第1項易科罰金折算標準，
    修正前罰金罰鍰提高標準條例第2條前段（現已刪除）規定
    ，就其原定數額提高為100倍折算1日，則本件被告行為時之
    易科罰金折算標準，應以銀元300元折算1日，經折算為新臺
    幣後，應以新臺幣900元折算為1日。而修正後之刑法第41條
    第1項前段則規定：「犯最重本刑為5年以下有期徒刑以下之
    刑之罪，而受6個月以下有期徒刑或拘役之宣告者，得以新
    臺幣1千元、2千元或3千元折算1日，易科罰金。」比較修正
    前後之易科罰金折算標準，以95年7月1日施行前之規定，較
    有利於被告，則應依刑法第2條第1項前段，適用修正前刑法
    第41條第1項前段規定，定其折算標準。
  (四)爰審酌被告行為之手段、次數，所得財物之價值，告訴人等
    及被害人等所受之損害，被告否認犯行之犯後態度，及尚未
    與告訴人等及被害人等達成和解或清償債款等一切情狀，量
    處如主文所示之刑，並諭知易科罰金之折算標準。如附表四
    所示之偽造文書，既已提出行使，已非被告所有，惟該文書
    上偽造之簽名，仍應依刑法第219條規定宣告沒收。至甲○○之中國信託銀行信用卡1張，既未扣案，復無證據證明仍
    屬存在，就信用卡背面偽造之甲○○簽名1枚，爰不另為沒
    收之諭知。又如附表一編號2所示之簽帳單商店存根聯已逾
    調閱期限未能調閱，有書面資料1份附卷足考，是既無證據
    證明仍然存在，就簽帳單上偽造之甲○○簽名1枚，亦不另
    為沒收之諭知。而被告如附表一編號1、2、21至25所示之簽
    帳單持卡人存根聯已無法尋獲，業據被告於本院準備程序時
    供述在卷，是既無證據證明仍然存在，均不另為沒收之諭知
    。
據上論斷，應依刑事訴訟法第452條、第299條第1項前段，刑法
第2條第1項前段、第56條（修正前）、第216條、第210條、第33
9條第1項、第339條之2第1項、第55條（修正前）、第41條第1項
前段（修正前）、第219條，刑法施行法第1條之1第1項、第2項
，罰金罰鍰提高標準條例第2條（修正前），現行法規所定貨幣
單位折算新臺幣條例第2條，判決如主文。
本案經檢察官王啟旭到庭執行職務。
中    華    民    國    95    年    9     月    12    日
                    刑事第二庭  審判長法  官  沈福財
                                      法  官  林青怡
                                      法  官  卓春慧
上列正本證明與原本無異。
如不服本判決，應於判決送達後10日內向本院提出上訴狀（應附
繕本）。告訴人或被害人如對於本判決不服者，應具備理由請求
檢察官上訴，其上訴期間之計算係以檢察官收受判決正本之日期
為準。
中    華    民    國    95    年    9     月    12    日
                                      書記官  江芳耀
附錄本案論罪科刑法條全文：
刑法第216條：
行使第210條至第215條之文書者，依偽造、變造文書或登載不實
事項或使登載不實事項之規定處斷。
刑法第210條：
偽造、變造私文書，足以生損害於公眾或他人者，處5年以下有
期徒刑。
刑法第339條第1項：
意圖為自己或第三人不法之所有，以詐術使人將本人或第三人之
物交付者，處5年以下有期徒刑、拘役或科或併科1千元以下罰金
。
刑法第339條之2：
意圖為自己或第三人不法之所有，以不正方法由自動付款設備取
得他人之物者，處3年以下有期徒刑、拘役或1萬元以下罰金。
以前項方法得財產上不法之利益或使第三人得之者，亦同。
附表一：甲○○信用卡消費明細
┌──┬───────┬────────────┬────┐
│編號│    時間      │        地點            │ 金額   │
├──┼───────┼────────────┼────┤
│ 1  │94年3月5日    │中國石油公司水上加油站  │680     │
│    │12時51分54秒  │                        │        │
├──┼───────┼────────────┼────┤
│ 2  │94年3月6日    │特力翠豐股份有限公司    │1,158   │
│    │21時45分52秒  │                        │        │
├──┼───────┼────────────┼────┤
│ 3  │94年3月7日    │東森購物分期餘額結清    │9,964   │
│    │11時40分52秒  │                        │        │
├──┼───────┼────────────┼────┤
│ 4  │94年3月7日    │東森購物分期01-12       │2,499   │
│    │11時40分52秒  │                        │        │
├──┼───────┼────────────┼────┤
│ 5  │94年3月7日    │東森購物分期02-12       │2,491   │
│    │11時40分52秒  │                        │        │
├──┼───────┼────────────┼────┤
│ 6  │94年3月7日    │東森購物分期03-12       │2,491   │
│    │11時40分52秒  │                        │        │
├──┼───────┼────────────┼────┤
│ 7  │94年3月7日    │東森購物分期04-12       │2,491   │
│    │11時40分52秒  │                        │        │
├──┼───────┼────────────┼────┤
│ 8  │94年3月7日    │東森購物分期05-12       │2,491   │
│    │11時40分52秒  │                        │        │
├──┼───────┼────────────┼────┤
│ 9  │94年3月7日    │東森購物分期06-12       │2,491   │
│    │11時40分52秒  │                        │        │
├──┼───────┼────────────┼────┤
│ 10 │94年3月7日    │東森購物分期07-12       │2,491   │
│    │11時40分52秒  │                        │        │
├──┼───────┼────────────┼────┤
│ 11 │94年3月7日    │東森購物分期08-12       │2,491   │
│    │11時40分52秒  │                        │        │
├──┼───────┼────────────┼────┤
│ 12 │94年3月7日    │東森購物分期餘額結清    │1,652   │
│    │11時40分53秒  │                        │        │
├──┼───────┼────────────┼────┤
│ 13 │94年3月7日    │東森購物分期01-12       │417     │
│    │11時40分53秒  │                        │        │
├──┼───────┼────────────┼────┤
│ 14 │94年3月7日    │東森購物分期02-12       │413     │
│    │11時40分53秒  │                        │        │
├──┼───────┼────────────┼────┤
│ 15 │94年3月7日    │東森購物分期03-12       │413     │
│    │11時40分53秒  │                        │        │
├──┼───────┼────────────┼────┤
│ 16 │94年3月7日    │東森購物分期04-12       │413     │
│    │11時40分53秒  │                        │        │
├──┼───────┼────────────┼────┤
│ 17 │94年3月7日    │東森購物分期05-12       │413     │
│    │11時40分53秒  │                        │        │
├──┼───────┼────────────┼────┤
│ 18 │94年3月7日    │東森購物分期06-12       │413     │
│    │11時40分53秒  │                        │        │
├──┼───────┼────────────┼────┤
│ 19 │94年3月7日    │東森購物分期07-12       │413     │
│    │11時40分53秒  │                        │        │
├──┼───────┼────────────┼────┤
│ 20 │94年3月7日    │東森購物分期08-12       │413     │
│    │11時40分53秒  │                        │        │
├──┼───────┼────────────┼────┤
│ 21 │94年4月9日    │中國石油公司永錡加油站  │860     │
│    │23時47分42秒  │                        │        │
├──┼───────┼────────────┼────┤
│ 22 │94年5月8日    │中華石油股份有限公司    │1,000   │
│    │19時44分51秒  │                        │        │
├──┼───────┼────────────┼────┤
│ 23 │94年6月12日   │中國石油公司石牌加油站  │1,070   │
│    │22時59分46秒  │                        │        │
├──┼───────┼────────────┼────┤
│ 24 │94年6月14日   │中國石油公司麗昌加油站  │1,000   │
│    │10時56分43秒  │                        │        │
├──┼───────┼────────────┼────┤
│ 25 │94年7月18日   │中國石油公司嘉樂福加油站│1,050   │
│    │18時16分20秒  │                        │        │
├──┼───────┴────────────┴────┤
│合計│41,678元                                          │
└──┴─────────────────────────┘
附表二：甲○○信用卡預借現金明細
┌──┬───────┬────────────┬────┐
│編號│   日期       │    提款機所在地點      │ 金額   │
├──┼───────┼────────────┼────┤
│ 1  │94年3月6日    │中國信託銀行ATM新莊分行 │20,000  │
│    │19時20分51秒  │                        │        │
├──┼───────┼────────────┼────┤
│ 2  │94年3月7日    │中國信託銀行ATM丹鳳分行 │20,000  │
│    │18時24分29秒  │                        │        │
├──┼───────┼────────────┼────┤
│ 3  │94年3月9日    │中國信託銀行ATM統一國瑞 │2,000   │
│    │16時30分57秒  │                        │        │
├──┼───────┴────────────┴────┤
│合計│42,000元                                          │
└──┴─────────────────────────┘
附表三：李信璋現金卡預借現金明細
┌──┬──────┬──────────────┬───┐
│編號│   日期     │      提款機所在地點        │ 金額 │
├──┼──────┼──────────────┼───┤
│ 1  │94年3月16日 │台北縣新莊市○○路60-1號    │30,000│
├──┼──────┼──────────────┼───┤
│ 2  │94年3月16日 │同上                        │30,000│
├──┼──────┼──────────────┼───┤
│ 3  │94年3月16日 │同上                        │30,000│
├──┼──────┼──────────────┼───┤
│ 4  │94年3月17日 │台北縣蘆洲市○○路150、152號│30,000│
├──┼──────┼──────────────┼───┤
│ 5  │94年3月17日 │同上                        │30,000│
├──┼──────┼──────────────┼───┤
│ 6  │94年4月2日  │台北縣新莊市○○路60-1號    │9,000 │
├──┼──────┼──────────────┼───┤
│ 7  │94年4月29日 │台北縣新莊市○○路○段75號  │400   │
├──┼──────┴──────────────┴───┤
│合計│159,400                                           │
└──┴─────────────────────────┘
附表四：
┌──┬──────────────┬─────────┐
│編號│         文書名稱           │    偽造之簽名    │
├──┼──────────────┼─────────┤
│ 1  │中國信託銀行信用卡申請書    │ 甲○○之簽名1枚  │
├──┼──────────────┼─────────┤
│ 2  │中華石油股份有限公司簽帳單商│ 甲○○之簽名1枚  │
│    │店存根聯（附表一編號22）    │                  │
├──┼──────────────┼─────────┤
│ 3  │台新國際商業銀行晶片現金卡轉│ 李信璋之簽名2枚  │
│    │換申請書                    │                  │
├──┼──────────────┼─────────┤
│ 4  │台新國際商業銀行Story生活故 │ 李信璋之簽名1枚  │
│    │事現金卡與YouBe予備金增補契 │                  │
│    │約書                        │                  │
└──┴──────────────┴─────────┘


司法院資訊處製作；財團法人民間司法改革基金會備份。
